臺灣臺北地方法院刑事判決　　　　　　　94年度交易字第24號
公　訴　人　臺灣臺北地方法院檢察署檢察官
被　　　告　乙○○
　　　　　　　　　　樓
上列被告因過失傷害案件，經檢察官提起公訴（93年度偵字第79
79、10467號），被告於準備程序中先就被訴事實為有罪之陳述
，本院合議庭裁定適用簡式審判程序審理，判決如下：
    主  文
乙○○因過失傷害人，處有期徒刑月，如易科罰金，以佰元
折算壹日。
    事  實
一、乙○○於民國92年11月5日下午5時許，騎乘車牌號碼BGS-75
    7 號重型機車，沿臺北市中正區○○○路○ 段第二車道由南
    往北方向行駛，至下午5 時10分許，行經重慶南路段與凱達
    格蘭大道交岔路口時，乙○○本應注意車前狀況，並隨時採
    取必要之安全措施，以避免危險之發生，而依當時之天候晴
    、暮光、路面乾燥、無缺陷、無障礙物、視距良好，顯無不
    能注意之情形，竟疏未注意及上開規定，貿然前行，致所騎
    重度機車右前車頭，自後撞及甲○○所騎乘腳踏車之左後側
    ，使甲○○人車倒地，因此受有第十二胸椎骨折、腹椎間盤
    突出等傷害。
二、案經甲○○訴由臺灣士林地方法院檢察署呈請臺灣高等法院
    檢察署核轉臺灣臺北地方法院檢察署檢察官偵查起訴。
    理  由
一、本件被告乙○○所犯過失傷害罪，非死刑、無期徒刑、最輕
    本刑三年以上有期徒刑之罪，亦非高等法院管轄之第一審案
    件，於準備程序進行中，被告就被訴事實為有罪之陳述，經
    告知被告簡式審判之旨，並聽取檢察官、被告之意見後，本
    院合議庭裁定由受命法官進行簡式審判程序，是本件之證據
    調查，依刑事訴訟法第273條之2規定，不受同法第159條第1
    項、第161條之2、第161條之3、第163條之1及第164條至第
    170條規定之限制，合先敘明。
二、認定犯罪事實的證據及理由：
  (一)前述事實，業據告訴人甲○○於警詢時指述詳細（見臺灣臺
    北地方法院檢察署93年度偵字第10467號偵查卷第3頁反面、
    第10頁反面至第11頁）。
  (二)而告訴人因本件車禍受有上述傷害，有國立台灣大學醫學院
    附設醫院出具之診斷證明書一紙可證（見臺灣士林地方法院
    檢察署93年度偵字第3556號偵查卷第9頁）。
  (三)又被告於警詢、偵查及本院審理亦坦承上揭時間，騎乘BGS-
    757號重型機車，行經重慶南路1段與凱達格蘭大道交岔路口
    時，因左側總統府正進行降旗典禮，一時好奇轉頭向左看而
    疏未注意車前狀況，迨轉回時發現距離前方告訴人所騎腳踏
    車不足1公尺，已煞避不及而致肇本件車禍等事實。
  (四)並有臺北市政府警察局交通警察大隊事故肇事原因初步分析
    研判表、交通事故分析研判表、道路交通事故現場圖、道路
    交通事故調查報告表、臺北市政府警察局中正一分局交通分
    隊道路交通事故補充資料表、交通事故談話紀錄表、交通事
    故現場照片6幀在卷可資佐證。
  (五)且依現場照片及交通事故談話紀錄表所示，肇事後被告所騎
    機車右前車頭有擦撞痕，而告訴人遭被告所騎機車自後追撞
    之位置，係在重慶南路第二車道，甫進入與凱達格蘭交岔路
    口處，被告當時轉頭看左側總統府降旗典禮，此據被告供承
    在卷，是綜和上述各情，本件車禍顯係被告騎乘重型機車，
    疏未注意車前狀況，猶貿然前行，所騎重型機車遂自後撞及
    告訴人騎乘之腳踏車而肇致。
  (六)按道路交通安全規則所用名詞「汽車」指在道路上不依軌道
    或電力架線而以原動機行駛之車輛（包括機器腳踏車）；前
    項第1款所指之汽車，如本規則同一條文或相關條文就機器
    腳踏車另有規定者，係指除機器腳踏車以外四輪以上之車輛
    ；又汽車駕駛人應注意車前狀況，並隨時採取必要之安全措
    施，道路交通安全規則第2條第1項第1款、第2項、第94條第
    3項分別定有明文。被告為領有駕駛執照之重型機車駕駛人
    ，對於上開規定，理當知之甚詳並能注意及之，而依當時之
    天候晴、暮光、路面乾燥、無缺陷及障礙物、視距良好，顯
    無不能注意之情形，詎竟疏未注意前方有告訴人騎乘之腳踏
    車此一車前動態，猶貿然前行，自後追撞，造成告訴人倒地
    受傷，已如前述認定，則被告對此車禍之發生顯有過失，且
    該過失行為與告訴人受傷間有相當因果關係甚明。
  (七)綜上所述，被告過失傷害人之犯行事證明確，堪可認定，應
    依法論科。
三、論罪科刑的理由：
  (一)核被告騎車過失致人受傷，係犯刑法第284條第1項前段之過
    失傷害罪。
  (二)酌被告之品性、素行良好，無不良前科，此有臺灣高等法院
    被告全國前案紀錄表在卷可稽，惟迄未與告訴人達成民事和
    解、其過失程度及犯罪後之態度等一切情狀，量處如主文所
    示之刑，並諭知易科罰金之折算標準。
四、適用的法律：
  (一)程序法方面：刑事訴訟法第273條之1第1項、第299條第1項
    前段。
  (二)實體法方面：刑法第284條第1項前段、第41條第1項前段，
    罰金罰鍰提高標準條例第1條前段、第2條。
本案經檢察官彭慶文到庭執行職務。
中　　華　　民　　國　　94　　年　　4 　　月　　29　　日
　　　　　　　　　    交通法庭  法　官　陳慧萍
以上正本證明與原本無異。
如不服本判決，應於判決送達後10日內，向本院提出上訴狀。
　　　　　　　　　　　　　　　　書記官　何適熹
中　　華　　民　　國　　94　　年　　4　　 月　　29　　日
附錄本案論罪科刑法條：
中華民國刑法第284條。
因過失傷害人者，處六月以下有期徒刑、拘役或500元以下罰金
，致重傷者，處一年以下有期徒刑、拘役或500元以下罰金。
從事業務之人，因業務上之過失傷害人者，處一年以下有期徒刑
、拘役或1,000元以下罰金，致重傷者，處三年以下有期徒刑、
拘役或2,000元以下罰金。
